Contact



Profil

J'ai 23 ans, je suis un jeune développeur FullStack avec 4 ans d'expérience. Qui de part mes dernières années d'études s'orientent plus vers de la chefferie de projet et du management.



Compétences

Java

Javascript

React

Mysql

Solidity

Chefferie de projet (Méthodes agile etc...)



Langues

Anglais





97, av Emile Counord 33300 Bordeaux









Caillet Quentin

Manager des systèmes d'informations

Passions



Guitare



Voyage





Cuisine Blockchain

Formation

Manager en système d'information – Cesi école supérieur de l'alternance

BAC+5 Manager des systèmes d'informations Options Cybersécurité.

2021 - Maintenant

Responsable en ingénierie des logiciel – Cesi école supérieur de l'alternance

BAC+4 en développement informatique et gestion de projet. 2019 - 2021



Expérience

Alternant développeur FullStack – Maincare Solutions

j'ai travaillé sur différents modules d'une application destinée aux Hôpitaux qui s'occupe du parcours patient, de l'entrée d'un patient à l'hôpital jusqu'à sa sortie. (TypeScript, VueJs, Java, Oracle, Mysql)

2019 - Maintenant

Développeur Stagiaire –Electronics Solutions

Réalisation d'une application de gestion de clients, rendez-vous, devis et factures en C#.

2018 - 2019

Alternant développeur - Areva NP

J'ai travaillé sur un logiciel qui permettait de visualiser les défauts dans les générateurs de vapeur en C#.

2017 - 2018